
#Competencia interespecífica. 

Como habíamos visto en el caso de la emergencia y de la supervivencia había problemas a la hora de entender los resultados en competencia interespecífica ya que el recuento que teníamos era por maceta y no por individuo. Como para calcular la biomasa se hizo una identificación de las especies aquí sí que tenemos el número de ejemplares de cada especie en cada caso.

Para ello vamos a hacer subset para quedarnos solamente con los casos de competencia interespecífica y separaremos por localidades: Quesada y Baza

A la vez podemos entender un poco como se da esta competencia y si hay diferencias entre las diferentes especies. 
```{r}
dat_bm_comp<-subset(dat_bm_0,dat_bm_0$Competencia=="Interespecifica")

dat_bm_comp<- filter(dat_bm_comp,N_plantas > 0)

View(dat_bm_comp)

dat_bm_comp_q<-subset(dat_bm_comp,dat_bm_comp$Localidad=="Quesada")

dat_bm_comp_b<-subset(dat_bm_comp,dat_bm_comp$Localidad=="Baza")

```

#Análisis diferencia nº plantas en competencia interespecífica

```{r}
summary(lmp(dat_bm_comp_q$`N_plantas`~dat_bm_comp_q$Suelo*dat_bm_comp_q$Densidad*dat_bm_comp_q$Especie, perm="Exact"))

#m<-glmer(dat_bm_comp_q$`N_plantas`~dat_bm_comp_q$Suelo*dat_bm_comp_q$Densidad+(1|dat_bm_comp_q$Especie),family=poisson)
summary(m)# mmmmm poisson????
```

```{r}
summary(lmp(dat_bm_comp_b$`N_plantas`~dat_bm_comp_b$Suelo*dat_bm_comp_b$Densidad*dat_bm_comp_b$Especie, perm="Exact"))
```

#Análisis diferencia biomasa en competencia interespecífica
```{r}
summary(lmp(dat_bm_comp_q$`Biomasa_g`~dat_bm_comp_q$Suelo*dat_bm_comp_q$Densidad*dat_bm_comp_q$Especie, perm="Exact"))


```

```{r}
summary(lmp(dat_bm_comp_b$`Biomasa_g`~dat_bm_comp_b$Suelo*dat_bm_comp_b$Densidad*dat_bm_comp_b$Especie, perm="Exact"))
```


#Gráficos competencia interespecífica en Quesada

```{r}
summ78 <- summarySE(dat_bm_comp_q, measurevar = "N_plantas", groupvars=c("Suelo","Especie")) ##using function below
summ78<- summ78[-5,]
ggplot(data=summ78,aes(x=Suelo,y=N_plantas,group=Especie,colour=Especie))+
  geom_line(size=1.5)+  
  geom_point(size=3)+
  ggtitle("Número de plantas en competencia interespecífica en Quesada")+
  geom_errorbar(aes(ymin=N_plantas-se,ymax=N_plantas +se),width=0.1,position = position_dodge(0.01),size=1.5)+
  scale_color_manual(values=c("red3","royalblue1"),name=c("Especie"),labels = c("M.arvensis", "M.rytidocarpoides "))+
  labs(x=c("Suelo"),y=c("Nº plantas"))+
  scale_x_discrete(labels=c("No" = "No perturbado", "Si" = "Perturbado"))+
  theme(axis.title = element_text(size = rel(1.5)))+
  theme(axis.text  = element_text(size = rel(1.2)))+
  theme(legend.title = element_text(size = rel(1.2)))+
  theme(legend.text  = element_text(size = rel(1.2)))+
  theme(axis.line = element_line(color = 'black'))+
  theme(legend.position=c(0.80,0.40))+
  theme( panel.grid.minor = element_blank()
         ,panel.background = element_rect(fill="white")
         ,panel.border = element_rect(fill=NA, color = "black"))
```


```{r}
summ79 <- summarySE(dat_bm_comp_q, measurevar = "N_plantas", groupvars=c("Densidad","Especie")) ##using function below
summ79<- summ79[-5,]
ggplot(data=summ79,aes(x=Densidad,y=N_plantas,group=Especie,colour=Especie))+
  geom_line(size=1.5)+  
  geom_point(size=3)+
  ggtitle("Número de plantas en competencia interespecífica en Quesada")+
  geom_errorbar(aes(ymin=N_plantas-se,ymax=N_plantas +se),width=0.1,position = position_dodge(0.01),size=1.5)+
  scale_color_manual(values=c("red3","royalblue1"),name=c("Especie"),labels = c("M.arvensis", "M.rytidocarpoides "))+
  labs(x=c("Densidad"),y=c("Nº plantas"))+
  scale_x_discrete(labels=c("Alta" = "Alta", "Baja" = "Baja"))+
  theme(axis.title = element_text(size = rel(1.5)))+
  theme(axis.text  = element_text(size = rel(1.2)))+
  theme(legend.title = element_text(size = rel(1.2)))+
  theme(legend.text  = element_text(size = rel(1.2)))+
  theme(axis.line = element_line(color = 'black'))+
  theme(legend.position=c(0.30,0.58))+
  theme( panel.grid.minor = element_blank()
         ,panel.background = element_rect(fill="white")
         ,panel.border = element_rect(fill=NA, color = "black"))
```


#Gráficos competencia en Baza
```{r}
summ80 <- summarySE(dat_bm_comp_b, measurevar = "N_plantas", groupvars=c("Suelo","Especie")) ##using function below
summ80<- summ80[-5,]
ggplot(data=summ80,aes(x=Suelo,y=N_plantas,group=Especie,colour=Especie))+
  geom_line(size=1.5)+  
  geom_point(size=3)+
  ggtitle("Número de plantas en competencia interespecífica en Baza")+
  geom_errorbar(aes(ymin=N_plantas-se,ymax=N_plantas +se),width=0.1,position = position_dodge(0.01),size=1.5)+
  scale_color_manual(values=c("red3","royalblue1"),name=c("Especie"),labels = c("M.arvensis", "M.rytidocarpoides "))+
  labs(x=c("Suelo"),y=c("Nº plantas"))+
  scale_x_discrete(labels=c("No" = "No perturbado", "Si" = "Perturbado"))+
  theme(axis.title = element_text(size = rel(1.5)))+
  theme(axis.text  = element_text(size = rel(1.2)))+
  theme(legend.title = element_text(size = rel(1.2)))+
  theme(legend.text  = element_text(size = rel(1.2)))+
  theme(axis.line = element_line(color = 'black'))+
  theme(legend.position=c(0.20,0.20),legend.background = element_blank())+
  theme( panel.grid.minor = element_blank()
         ,panel.background = element_rect(fill="white")
         ,panel.border = element_rect(fill=NA, color = "black"))
```

```{r}
summ81 <- summarySE(dat_bm_comp_b, measurevar = "N_plantas", groupvars=c("Densidad","Especie")) ##using function below
summ81<- summ81[-5,]
ggplot(data=summ81,aes(x=Densidad,y=N_plantas,group=Especie,colour=Especie))+
  geom_line(size=1.5)+  
  geom_point(size=3)+
  ggtitle("Número de plantas en competencia interespecífica en Baza")+
  geom_errorbar(aes(ymin=N_plantas-se,ymax=N_plantas +se),width=0.1,position = position_dodge(0.01),size=1.5)+
  scale_color_manual(values=c("red3","royalblue1"),name=c("Especie"),labels = c("M.arvensis", "M.rytidocarpoides "))+
  labs(x=c("Densidad"),y=c("Nº plantas"))+
  scale_x_discrete(labels=c("Alta" = "Alta", "Baja" = "Baja"))+
  theme(axis.title = element_text(size = rel(1.5)))+
  theme(axis.text  = element_text(size = rel(1.2)))+
  theme(legend.title = element_text(size = rel(1.2)))+
  theme(legend.text  = element_text(size = rel(1.2)))+
  theme(axis.line = element_line(color = 'black'))+
  theme(legend.position=c(0.80,0.58))+
  theme( panel.grid.minor = element_blank()
         ,panel.background = element_rect(fill="white")
         ,panel.border = element_rect(fill=NA, color = "black"))
```

#Gráficos biomasa
```{r}
summ82 <- summarySE(dat_bm_comp_q, measurevar = "Biomasa_g", groupvars=c("Suelo","Especie")) ##using function below
summ82<- summ82[-5,]
ggplot(data=summ82,aes(x=Suelo,y=Biomasa_g,group=Especie,colour=Especie))+
  geom_line(size=1.5)+  
  geom_point(size=3)+
  ggtitle("Biomasa en competencia interespecífica en Quesada")+
  geom_errorbar(aes(ymin=Biomasa_g-se,ymax=Biomasa_g +se),width=0.1,position = position_dodge(0.01),size=1.5)+
  scale_color_manual(values=c("red3","royalblue1"),name=c("Especie"),labels = c("M.arvensis", "M.rytidocarpoides "))+
  labs(x=c("Suelo"),y=c("Biomasa(g)"))+
  scale_x_discrete(labels=c("No" = "No perturbado", "Si" = "Perturbado"))+
  theme(axis.title = element_text(size = rel(1.5)))+
  theme(axis.text  = element_text(size = rel(1.2)))+
  theme(legend.title = element_text(size = rel(1.2)))+
  theme(legend.text  = element_text(size = rel(1.2)))+
  theme(axis.line = element_line(color = 'black'))+
  theme(legend.position=c(0.80,0.40),legend.background = element_blank())+
  theme( panel.grid.minor = element_blank()
         ,panel.background = element_rect(fill="white")
         ,panel.border = element_rect(fill=NA, color = "black"))
```


```{r}
summ83 <- summarySE(dat_bm_comp_q, measurevar = "Biomasa_g", groupvars=c("Densidad","Especie")) ##using function below
summ83<- summ83[-5,]
ggplot(data=summ83,aes(x=Densidad,y=Biomasa_g,group=Especie,colour=Especie))+
  geom_line(size=1.5)+  
  geom_point(size=3)+
  ggtitle("Biomasa de plantas en competencia interespecífica en Quesada")+
  geom_errorbar(aes(ymin=Biomasa_g-se,ymax=Biomasa_g +se),width=0.1,position = position_dodge(0.01),size=1.5)+
  scale_color_manual(values=c("red3","royalblue1"),name=c("Especie"),labels = c("M.arvensis", "M.rytidocarpoides "))+
  labs(x=c("Densidad"),y=c("Biomasa(g)"))+
  scale_x_discrete(labels=c("Alta" = "Alta", "Baja" = "Baja"))+
  theme(axis.title = element_text(size = rel(1.5)))+
  theme(axis.text  = element_text(size = rel(1.2)))+
  theme(legend.title = element_text(size = rel(1.2)))+
  theme(legend.text  = element_text(size = rel(1.2)))+
  theme(axis.line = element_line(color = 'black'))+
  theme(legend.position=c(0.20,0.78),legend.background = element_blank())+
  theme( panel.grid.minor = element_blank()
         ,panel.background = element_rect(fill="white")
         ,panel.border = element_rect(fill=NA, color = "black"))
```

#Gráficos competencia en Baza
```{r}
summ84 <- summarySE(dat_bm_comp_b, measurevar = "Biomasa_g", groupvars=c("Suelo","Especie")) ##using function below
summ84<- summ84[-5,]
ggplot(data=summ84,aes(x=Suelo,y=Biomasa_g,group=Especie,colour=Especie))+
  geom_line(size=1.5)+  
  geom_point(size=3)+
  ggtitle("Biomasa de plantas en competencia interespecífica en Baza")+
  geom_errorbar(aes(ymin=Biomasa_g-se,ymax=Biomasa_g +se),width=0.1,position = position_dodge(0.01),size=1.5)+
  scale_color_manual(values=c("red3","royalblue1"),name=c("Especie"),labels = c("M.arvensis", "M.rytidocarpoides "))+
  labs(x=c("Suelo"),y=c("Biomasa(g)"))+
  scale_x_discrete(labels=c("No" = "No perturbado", "Si" = "Perturbado"))+
  theme(axis.title = element_text(size = rel(1.5)))+
  theme(axis.text  = element_text(size = rel(1.2)))+
  theme(legend.title = element_text(size = rel(1.2)))+
  theme(legend.text  = element_text(size = rel(1.2)))+
  theme(axis.line = element_line(color = 'black'))+
  theme(legend.position=c(0.20,0.30),legend.background = element_blank())+
  theme( panel.grid.minor = element_blank()
         ,panel.background = element_rect(fill="white")
         ,panel.border = element_rect(fill=NA, color = "black"))
```

```{r}
summ85 <- summarySE(dat_bm_comp_b, measurevar = "Biomasa_g", groupvars=c("Densidad","Especie")) ##using function below
summ85<- summ85[-5,]
ggplot(data=summ85,aes(x=Densidad,y=Biomasa_g,group=Especie,colour=Especie))+
  geom_line(size=1.5)+  
  geom_point(size=3)+
  ggtitle("Biomasa de plantas en competencia interespecífica en Baza")+
  geom_errorbar(aes(ymin=Biomasa_g-se,ymax=Biomasa_g +se),width=0.1,position = position_dodge(0.01),size=1.5)+
  scale_color_manual(values=c("red3","royalblue1"),name=c("Especie"),labels = c("M.arvensis", "M.rytidocarpoides "))+
  labs(x=c("Densidad"),y=c("Biomasa(g)"))+
  scale_x_discrete(labels=c("Alta" = "Alta", "Baja" = "Baja"))+
  theme(axis.title = element_text(size = rel(1.5)))+
  theme(axis.text  = element_text(size = rel(1.2)))+
  theme(legend.title = element_text(size = rel(1.2)))+
  theme(legend.text  = element_text(size = rel(1.2)))+
  theme(axis.line = element_line(color = 'black'))+
  theme(legend.position=c(0.50,0.48))+
  theme( panel.grid.minor = element_blank()
         ,panel.background = element_rect(fill="white")
         ,panel.border = element_rect(fill=NA, color = "black"))
```


#Gráficos para comparar como difieren diferentes especies en un mismo tratamiento 

#Quesada
```{r}
dat_bm_q<-subset(dat_bm_0,dat_bm_0$Localidad=="Quesada")
```

1.Suelo y competencia 
```{r}

dat_bm_q_db<-subset(dat_bm_q, dat_bm_q$Densidad=="Baja")
dat_bm_q_da<-subset(dat_bm_q, dat_bm_q$Densidad=="Alta")

summ87 <- summarySE(dat_bm_q_db, measurevar = "Biomasa_g", groupvars=c("Suelo","Especie")) ##using function below
summ87<- summ87[-5,]
ggplot(data=summ87,aes(x=Densidad,y=Biomasa_g,group=Especie,colour=Especie))+
  geom_line(size=1.5)+  
  geom_point(size=3)+
  ggtitle("Biomasa de plantas en competencia interespecífica en Baza")+
  geom_errorbar(aes(ymin=Biomasa_g-se,ymax=Biomasa_g +se),width=0.1,position = position_dodge(0.01),size=1.5)+
  scale_color_manual(values=c("red3","royalblue1"),name=c("Especie"),labels = c("M.arvensis", "M.rytidocarpoides "))+
  labs(x=c("Densidad"),y=c("Biomasa(g)"))+
  scale_x_discrete(labels=c("Alta" = "Alta", "Baja" = "Baja"))+
  theme(axis.title = element_text(size = rel(1.5)))+
  theme(axis.text  = element_text(size = rel(1.2)))+
  theme(legend.title = element_text(size = rel(1.2)))+
  theme(legend.text  = element_text(size = rel(1.2)))+
  theme(axis.line = element_line(color = 'black'))+
  theme(legend.position=c(0.50,0.48))+
  theme( panel.grid.minor = element_blank()
         ,panel.background = element_rect(fill="white")
         ,panel.border = element_rect(fill=NA, color = "black"))
```





#Baza 
```{r}
dat_bm_b<-subset(dat_bm,dat_bm$Localidad=="Baza")
```




